# 请教陈版：利息收入问题

提问人：跨度防护 时间：2017-09-29 20:49:23
请教陈版：企业之间的资金拆借在其他往来核算，计提的利息应在其他往来反映还是应收利息、应付利息中反映。

回答人：chenyiwei
没有明确规定，两种做法均可。

提问人：跨度防护 时间：2017-10-01 15:16:47
计入其他应收款需要计提坏账，这个还是有区别的吧，陈版，请指教。

回答人：chenyiwei
其他应收款的坏帐准备也可以按个别认定法处理；计入应收利息也不意味着可以不提坏账。